# 关于企业合并类型的确认

提问人：sunny0207 时间：2023-03-22 18:16:16
[color=rgba(0, 0, 0, 0.85)]2022年 1 月，[color=rgba(0, 0, 0, 0.85)]B公司原为城发下属子公司，[color=rgba(0, 0, 0, 0.85)]B公司进行重组，具体情况为：A公司及子公司原来为市交通局的子公司， 2022 年 1 月，[color=rgba(0, 0, 0, 0.85)]市交通局[color=rgba(0, 0, 0, 0.85)]将A公司及子公司无偿划拨[color=rgba(0, 0, 0, 0.85)]给B公司，B公司最终控制方为国资委[color=rgba(0, 0, 0, 0.85)]，那[color=rgba(0, 0, 0, 0.85)]B公司是否属于同一控制下企业合并？
同时， 2022 年 10 月，城发将其持股的B公司也无偿划拨[color=rgba(0, 0, 0, 0.85)]给C公司，[color=rgba(0, 0, 0, 0.85)]C公司最终控制方为国资委，[color=rgba(0, 0, 0, 0.85)]那A跟C是否属于同一控制下企业合并？恳请陈奕蔚老师回复，万分感谢！

回答人：chenyiwei
由于市交通局和市国资委均为同一市政府属下的工作部门，因此这两个部门控制的企业之间根据市政府的统一安排进行的划转，对划入方而言一般认定为同一控制下合并。同理。A的股权进一步划给C，对C而言也是同一控制下合并。

提问人：sunny0207 时间：2023-04-01 11:17:46
A公司下属一个子公司c公司与2022.8月份划出，无偿拨给是公共交通公司，公共交通公司最终控制方系市国资委。审计三期财报c公司在前期仍需合并报表吗？即划出方不调整合并报表前期比较数据，被划转目标企业的利润表、现金流量表仍需纳入划出方的合并报表直到划出之日。

回答人：chenyiwei
可以这样理解。